【裁判字號】    89,簡上,58
【裁判日期】    891006
【裁判案由】    家庭暴力罪之傷害
【裁判全文】
臺灣士林地方法院刑事判決                          八十九年度簡上字第五八號
    上  訴  人
    即  被  告  乙○○
右列被告因家庭暴力罪之傷害案件，不服本院八十九年度簡字第七三號中華民國八十
九年五月十一日刑事簡易判決（聲請簡易判決處刑案號：臺灣士林地方法院檢察署八
十九年度偵字第一六三三號），提起上訴，本院管轄之第二審合議庭判決如左：
    主  文
原判決撤銷。
乙○○連續傷害人之身體，累犯，處有期徒刑參月，如易科罰金，以參佰元折算壹日
。
    事  實
一、乙○○曾於民國八十二年間因竊盜等案，經本院判處有期徒刑一年四月確定，並
    於八十四年二月七日假釋期滿執行完畢，猶不知悛悔。因懷疑其妻甲○○外遇，
    竟生不滿，基於概括犯意，先於八十八年八月二十九日晚上，在台北縣石門鄉老
    梅村豬槽潭十二號住處，出手毆打甲○○，致甲○○頭部外傷、右頭皮血腫。又
    於同年九月二十五日晚間六時許，在上址，動手毆打甲○○，使甲○○受有下頷
    部瘀傷２ｘ２公分、頭部瘀傷３ｘ２公分。
二、案經被害人甲○○訴由臺灣士林地方法院檢察署檢察官偵查聲請簡易判決處刑。
    理  由
一、訊據被告乙○○矢口否認有故意傷害告訴人之犯行，辯稱：八十八年八月二十九
    日因女兒說告訴人在外與別人脫光衣服，告訴人阻止女兒說話，伊順手打告訴人
    一個耳光，事後告訴人自己爬樓梯摔傷。又八十八年九月二十五日伊父在樓下宴
    客，告訴人在樓上將全身衣服脫光，伊從告訴人背面用手扣住告訴人的脖子，將
    告訴人拉回房間，告訴人因此被勒傷云云。經查，右揭事實，業據告訴人甲○○
    指訴綦詳，並有財團法人台灣基督長老教會馬偕紀念社會事業基金會馬偕紀念醫
    院八十八年十月十五日出具之診斷證明書、台北市立中興醫院八十人年九月二十
    七日出具之驗傷診斷書各乙紙在卷可憑。再參諸被告自承於八十八年八月二十九
    日曾打告訴人耳光，並於八十八年八月二十九日勒傷告訴人，益徵告訴人之指訴
    非虛。且觀諸告訴人於八十八年八月二十九日受傷部位在頭部及右頭皮，其傷勢
    應非自樓梯跌倒所造成。至被告提出之中華電信北區電信分公司國內長途電話明
    細清單，不能證明其未動手毆打告訴人，自不能作有利於被告之認定。綜上所述
    ，被告所辯，要屬事後畏罪卸責之詞，均不足採，本件事證明確，被告犯行堪以
    認定，應依法論科。
三、核被告所為，係犯刑法第二百七十七條第一項之傷害罪。被告先後二次犯行，時
    間緊接，方法相同，觸犯構成要件相同之罪名，顯係基於概括犯意為之，應依連
    續犯規定論以一罪，並加重其刑。又被告有事實欄所載犯罪科刑及執行情形，有
    台灣高等法院被告全國前案紀錄表在卷可按，其於五年內，再犯本件有期徒刑以
    上之罪，為累犯，應依法遞加重其刑。本件原審判處被告罪刑固非無見，惟漏未
    論擬連續犯，已有違誤。被告上訴意旨，否認犯罪，雖不足採。但原判決既有上
    開違誤，要屬無可維持，應予撤銷改判。爰審酌被告之品性、犯罪之動機、目的
    、手段、所生損害，及犯罪後之態度等一切情狀，量處如主文所示之刑，並諭知
    易科罰金之折算標準，以示懲儆。
據上論斷，應依刑事訴訟法第四百五十五條之一第一項、第三項、第三百六十九條第
一項前段、第三百六十四條、第二百九十九條第一項前段，刑法第五十六條、第二百
七十七條第一項、第四十七條、第四十一條，罰金罰鍰提高標準條例一條前段、第二
條，判決如主文。
中      華      民      國      八十九      年      十      月    六    日
                                      臺灣士林地方法院刑事第二庭
                                          審判長法  官
                                                法  官
                                                法  官
右正本證明與原本無異
本判決不得上訴
                                          書記官
中      華      民      國      八十九      年      十      月    六    日
附錄本案論罪科刑法條全文
刑法第二百七十七條第一項：傷害人之身體或健康者，處三年以下有期徒刑、拘役或
一仟元以下罰金。


司法院資訊處製作；財團法人民間司法改革基金會備份。
